臺灣桃園地方法院刑事裁定  
111年度撤緩字第143號
聲  請  人  臺灣桃園地方檢察署檢察官
受  刑  人  羅章彥



上列聲請人因受刑人犯非駕駛業務過失致死案件（110年度交簡
字第13號），聲請撤銷緩刑之宣告（111年度執聲字第719號），
本院裁定如下：
    主  文
羅章彥之緩刑宣告撤銷。
    理  由
一、聲請意旨略以：受刑人羅章彥因犯過失致死案件，經本院於
    民國110年5月26日以110年度交簡字第13號判處有期徒刑6月
    ，緩刑2年，並於110年6月30日確定在案。詎受刑人於緩刑
    期內，即110年11月18日再犯不能安全駕駛動力交通工具罪
    ，經本院於110年12月28日以110年度壢交簡字第2720號判決
    判處有期徒刑3月，並於111年2月7日確定。受刑人雖受緩刑
    之寬典，竟於緩刑期間內故意犯他罪，而受得易科之有期徒
    刑3月宣告確定，足認受刑人已動搖原判決認定予以緩刑宣
    告之基礎，合於刑法第75條之1第1項第2款所定撤銷緩刑宣
    告之原因，爰依刑事訴訟法第476條規定聲請撤銷緩刑之宣
    告等語。
二、按受緩刑之宣告而緩刑期內因故意犯他罪，而在緩刑期內受
    6月以下有期徒刑、拘役或罰金之宣告確定，足認原宣告之
    緩刑難收其預期效果，而有執行刑罰之必要者，得撤銷其宣
    告，刑法第75條之1第1項第2款固定有明文；再刑法第75條
    之1採用裁量撤銷主義，賦予法院撤銷與否之權限，特於第1
    項規定實質要件為「足認原宣告之緩刑難收其預期效果，而
    有執行刑罰之必要」，供作審認之標準。亦即於上揭「得」
    撤銷緩刑之情形，法官應依職權本於合目的性之裁量，妥適
    審酌被告所犯前後數罪間，關於法益侵害之性質、再犯之原
    因、違反法規範之情節是否重大、被告主觀犯意所顯現之惡
    性及其反社會性等情，是否已使前案原為促使惡性輕微之被
    告或偶發犯、初犯改過自新而宣告之緩刑，已難收其預期之
    效果，而確有執行刑罰之必要。
三、經查：
  ㈠按緩刑之宣告應撤銷者，由受刑人所在地或其最後住所地之
    地方法院檢察官聲請該法院裁定之，刑事訴訟法第476條亦
    有明定。本件受刑人羅章彥之住所在桃園市○○區○○里00鄰○○
    路00號，有受刑人之個人戶籍資料查詢結果可憑，揆諸上開
    規定，本院就本案有管轄權，合先敘明。
　㈡本院業於111年5月18日傳喚受刑人到庭陳述意見，其稱：對
    於檢察官聲請撤銷緩刑，沒有意見等語（見本院卷第21頁）
    ，已保障受刑之人聽審權，併予敘明。　
  ㈢本件受刑人因犯過失致死案件，經本院於110年5月26日以110
    年度交簡字第13號判處有期徒刑6月，緩刑2年，並於110年6
    月30日確定在案。詎受刑人於緩刑期內，即110年11月18日
    再犯不能安全駕駛動力交通工具罪，經本院於110年12月28
    日以110年度壢交簡字第2720號判決判處有期徒刑3月，並於
    111年2月7日確定，有上開各刑事判決及臺灣高等法院被告
    前案紀錄表在卷可憑，是受刑人符合刑法第75條之1第1項第
    2款「緩刑期內因故意犯他罪，而在緩刑期內受6月以下有期
    徒刑之宣告確定」之規定，首堪認定。
  ㈣本院審酌受刑人所犯前案犯罪事實係於105 年12月29日晚間1
    1時14分，騎乘車牌號碼000-000 號普通重型機車（下稱甲
    車），沿桃園市中壢區大同路由中正路往中央西路方向行駛
    ，行經大同路與中山路之交岔路口時，本應注意車輛行駛時
    ，行車速度，依速限標誌或標線之規定，無速限標誌或標線
    者，行車時速不得超過50公里，且應注意車前狀況及安全距
    離，隨時採取必要之安全措施，以避免危險之發生，而依當
    時天候晴、夜間有照明、柏油路面乾燥、無缺陷、無障礙物
    、視距良好，竟疏未注意及此，而貿然以60公里之時速行駛
    ，適有葉步權騎乘車牌號碼000-000 號普通重型機車（下稱
    乙車）搭載其配偶葉盧秀挺沿大同路自對向直行而來，亦疏
    未注意在劃有分向限制線之路段，不得駛入來車車道而貿然
    逆向行駛，因閃避不及，兩車遂發生碰撞，葉步權及葉盧秀
    挺均人車倒地，而葉步權經送醫後因顱骨骨折併顱內出血致
    中樞神經休克死亡；而後案犯罪事實係自110年11月18日凌
    晨1時許起至同日凌晨3時許止，在桃園市○○區○○路00號住處
    飲用威士忌酒，明知飲酒後已達不得駕駛動力交通工具之程
    度，仍基於酒後駕駛動力交通工具之犯意，於同日下午1時
    許，自上址駕駛車牌號碼0000-00號自用小客車離去。嗣於
    同日下午2時7分許，在桃園市○○區○○○路0號前，因注意力及
    反應能力受體內酒精成分影響而降低，不慎與郭春蘭駕駛車
    牌號碼000-0000號自用小客車發生碰撞，再推撞林洪誠駕駛
    車牌號碼000-0000號租賃小客車（幸未有人受傷），嗣經警
    到場處理，測得其吐氣所含酒精濃度達每公升0.27毫克。前
    、後案均為不當駕駛行為所引起之危害，具有部分之同質性
    、危險性，參以受刑人於前案於110年6月30日確定後，在緩
    刑期間內即110年11月18日再犯不能安全駕駛動力交通工具
    罪被查獲，顯見受刑人並未因前次過失致死罪所受刑事訴追
    、處罰及原緩刑之宣告，而知所警惕，且其枉顧公眾安全，
    無視我國政府嚴禁酒後駕車之決心，再於飲用含酒類飲料、
    呼氣酒精濃度達每公升0.27毫克，仍執意駕駛動力交通工具
    上路，並因注意力及反應能力受體內酒精成分影響而降低，
    不慎與郭春蘭駕駛車牌號碼000-0000號自用小客車發生碰撞
    ，再推撞林洪誠駕駛車牌號碼000-0000號租賃小客車（幸未
    有人受傷），其犯罪情節與惡性，亦非輕微，非屬偶然誤觸
    法網，堪認其於緩刑期內不知把握自新機會，復無視於緩刑
    期內應循法遵矩之誡命要求，猶具相當之惡性，並無悔悟心
    理，原宣告之緩刑已難收其預期效果，而有執行刑罰之必要
    ，合於刑法第75條之1第1項第2款所定得撤銷緩刑宣告之原
    因，是聲請人聲請將受刑人之緩刑宣告撤銷，核屬允當，應
    予准許。
四、依刑事訴訟法第476條、刑法第75條之1第1項第2款，裁定如
    主文。
中　　華　　民　　國　　111 　年　　5 　　月　　24　　日
                    刑事第十四庭  法  官  吳天明
以上正本證明與原本無異。
如不服本裁定，應於裁定送達後5日內向本院提出抗告狀。
                                  書記官  高慈徽
中　　華　　民　　國　　111 　年　　5 　　月　　26　　日